【裁判字號】    97,上訴,883
【裁判日期】    980610
【裁判案由】    常業詐欺等
【裁判全文】
臺灣高等法院臺南分院刑事判決    97年度上訴字第883號
上  訴  人
即  被  告  丙○○
            Ｅ○○
            未○○
                        （大園鄉戶政事務所）
            戌○○
            Ａ○○
                      弄93號.
上列上訴人因常業詐欺等案件，不服臺灣嘉義地方法院96年度訴
字第333號中華民國97年6月13日第一審判決（起訴案號：臺灣嘉
義地方法院檢察署94年度偵字第7072號、第2635號），提起上訴
，本院判決如下：
    主  文
原判決撤銷。
丙○○共同犯常業詐欺取財罪，處有期徒刑壹年捌月，如附表三
編號1至7、13至17、22、30至35之物（其中編號13、14應沒收之
物分別如該編號是否沒收欄所示）均沒收；如附表一編號3、4、
8、9、１０、、，附表二編號、附表二編號4、5、6、7偽造
之署押或印文均沒收（均詳如各該編號訂購單等單據上偽造之署
押或印文欄所示）。
未○○共同犯常業詐欺取財罪署押，處有期徒刑壹年貳月，減為
有期徒刑柒月，如附表三編號1至7、13至17、22、30至35之物（
其中編號13、14應沒收之物分別如該編號是否沒收欄所示）均沒
收；如附表二編號4、5、6、7偽造之署押均沒收（均詳如各該編
號訂購單等單據上偽造之署押或印文欄所示）。
Ｅ○○共同犯常業詐欺取財罪，處有期徒刑壹年陸月，減為有期
徒刑玖月，如附表三編號1至7、13至17、22、30至35之物（其中
編號13、14應沒收之物分別如該編號是否沒收欄所示）均沒收；
如附表二編號4、5、6、7偽造之署押均沒收（均詳如各該編號訂
購單等單據上偽造之署押或印文欄所示）。
戌○○共同犯常業詐欺取財罪，處有期徒刑壹年陸月，減為有期
徒刑玖月，如附表三編號1至7、13至17、22、30至35之物（其中
編號13、14應沒收之物分別如該編號是否沒收欄所示）均沒收；
如附表二編號4、5、6、7偽造之署押均沒收（均詳如各該編號訂
購單等單據上偽造之署押或印文欄所示）。
Ａ○○公訴不受理。
    事  實
一、柯淨棠（另由原審通緝中）與廖茂林（由臺灣嘉義地方法院
    檢察署檢察官另行偵辦）共同基於意圖為自己不法所有之常
    業詐欺犯意聯絡，先於民國（下同）94年1月間，租用嘉義
    市○○路○段507號1樓（同年6月遷址至嘉義市○○○街41號
    ），虛設「萬順泰企業有限公司」（以下簡稱「萬順泰公司
    」），推由廖茂林擔任名義負責人，分向經濟部及嘉義市政
    府辦理公司設立與營利事業登記，對外佯稱經營「布疋、衣
    著、鞋、帽、傘、服飾品、五金、塑膠膜、袋、電子材料、
    資訊軟體、電腦及事務性機器設備批發業、國際貿易業」，
    實則為虛設之公司，嗣以萬順泰公司名義，向華南商業銀行
    嘉南分行開戶請領支票使用，並夥同知情且具犯意聯絡之顏
    啟雲（另由原審通緝中）、丙○○，分別化名「柯清江」、
    「顏啟順」、「王順昌」，自94年2月間起（顏啟雲於94年5
    月19日出監後始加入萬順泰公司），以萬順泰公司名義，先
    後於附表一所示之時間，簽發無法兌現之支票，向附表一所
    示各人或廠商詐購如附表一所示貨物或佯允支出該筆費用，
    並基於行使偽造私文書之共同及概括犯意聯絡，先後於附表
    一編號3、4、8、9、10、12、13所示之訂購單、報價單、估
    價單、出貨單等單據上偽造如附表一各該編號所示之「柯清
    江」、「顏啟順」、「王順昌」等署押（均如附表一各該編
    號訂購單等單據上偽造之署押或印文欄所示），偽造成上開
    等人名義所製作之私文書，再持以交付予受騙之廠商而行使
    之，均足以生損害於各被害廠商及柯清江、顏啟順、王順昌
    之人；上開廠商因不知有詐，誤以為萬順泰公司有付款之意
    而陷於錯誤，依約出貨予該公司，並收受柯淨棠、顏啟雲、
    丙○○所交付之支票，詎上開支票屆期均陸續退票，各廠商
    始知受騙（犯罪時間、被害人或廠商、詐得財物、金額、偽
    造署押等均如附表一所示），合計詐得附表一編號1至18所
    示之財物或受有相當房屋租金及水電費等利益合計新台幣（
    以下同）546萬4046元（詳如附表一編號1至18損失物品、損
    失金額欄所示），其等即以上開方式反覆犯詐欺取財罪為生
    活之資，而為常業。
二、Ａ○○（已死亡）與王秀玉（由臺灣嘉義地方法院檢察署檢
    察官另行偵辦）及年籍姓名不詳自稱「許進財」之成年人於
    94年9月間，租用台中市○○路295號2樓，虛設「勝玉發實
    業有限公司」（以下簡稱「勝玉發公司），嗣由Ａ○○、丙
    ○○基於常業詐欺及行使偽造文書之犯意聯絡，於94年9月
    30日偽造「翁正山」、「李月明」之署押及印文，偽造成「
    翁正山」、「李月明」名義製作之私文書即房屋租賃契約書
    ，而後持向地○○行使以誆租位於台中縣大雅鄉○○○路51
    5號房屋，致地○○陷於錯誤，受有水電費及瓦斯費共4000
    元之損害（詳如附表二編號12所示），勝玉發公司並於94年
    10月間遷至上址，推由王秀玉擔任名義負責人，分向經濟部
    及台中市政府辦理公司設立與營利事業登記，對外佯稱經營
    「茶葉批發業、食品什貨批發業、布疋、衣著、鞋、帽、傘
    、服飾批發業」，實則為虛設之公司，嗣以勝玉發公司名義
    ，向第一商業銀行大雅分行開戶請領支票使用，並另夥同柯
    淨棠、顏啟雲、丙○○、Ｅ○○、未○○（自94年11月10日
    起）、戌○○等人，共同基於意圖為自己不法所有之常業詐
    欺犯意聯絡，自94年10月間起以勝玉發公司名義，先後於附
    表二所示時間，向附表二所示之人或廠商詐購附表二所示貨
    物或佯允支付費用，上開廠商均不知有詐，誤以為勝玉發公
    司有付款之意而陷於錯誤，依約出貨予該公司，並收受Ａ○
    ○等人交付之支票，並基於行使偽造文書之共同及概括犯意
    聯絡，先後於附表二編號4、5、6、7所示之訂貨單、銷貨單
    上，偽造如附表二各該編號所示「柯明仁」、「顏順發」之
    署押（詳如附表二各該編號訂購單等單據上偽造之署押或印
    文欄所示），偽造成上開等人名義所製作之私文書後，再持
    以向各廠商行使之，均足以生損害於各被害廠商及柯明仁、
    顏順發，然上開支票屆期均陸續退票，各該廠商始知受騙（
    犯罪時間、被害人或廠商、詐得財物、金額、偽造署押等均
    如附表二所示），合計詐得附表二編號1至12所示之財物或
    受有相當水電費、瓦斯費等利益合計167萬4563元（詳如附
    表二編號1至12損失物品、損失金額欄所示）。
三、嗣94年12月8日上午，為警循線分別於台中縣大雅鄉○○○
    路515號及台中縣清水鎮○○○路8-1號勝玉發公司及倉庫內
    查獲，並扣得柯淨棠等人所有，如附表三編號1至35所示之
    物（其中部分係屬Ａ○○、顏啟雲所有，供犯罪所用，或預
    備供犯罪所用之物，均詳如附表三所示），其等即以上開方
    式反覆犯詐欺取財罪為生活之資，而為常業。
四、案經臺灣嘉義地方法院檢察署檢察官自動檢舉偵辦及嘉義市
    警察局報請臺灣嘉義地方法院檢察署檢察官偵查起訴，及臺
    灣高雄地方法院檢察署檢察官移送併辦。
    理  由
甲、證據能力部分：
一、按被告以外之人於審判外之陳述，雖不符前四條之規定，而
    經當事人於審判程序同意作為證據，法院審酌該言詞陳述或
    書面陳述作成時之情況，認為適當者，亦得為證據。當事人
    、代理人或辯護人於法院調查證據時，知有第159條第1項不
    得為證據之情形，而未於言詞辯論終結前聲明異議者，視為
    有前項之同意，刑事訴訟法第159條第1項、第2項分別定有
    明文。查本件判決下列所引用之供述証據，被告均表示「對
    証據能力無意見」（見本院卷第99頁至第105頁），且迄至
    本院審理期日前，檢察官及被告均未聲明異議，本院審酌該
    供述證據之取得過程並無瑕疵，與本案待證事實間復具有相
    當之關聯性，以之為本案證據尚無不當，自得採為證據。
二、卷附通訊監察譯文表，係警方依臺灣嘉義地方法院檢察署檢
    察官依法核發通訊監察書執行通訊監察轉譯所得之證據，並
    無違法取證之瑕疵，尚無證據排除法則之適用。且被告就上
    開証據之証據能力均表示「無意見」等語，已如上述，對該
    通訊監察譯文為其等之通話內容亦均無爭執，可見並無轉譯
    失真之情，從而上開通訊監察譯文自得作為本件之証據。
乙、實體方面（即被告丙○○、未○○、戌○○、Ｅ○○有罪部
    分
    ）：
一、訊據上訴人即被告丙○○、未○○就上開犯罪事實均坦承不
    諱（見本院卷第235頁、原審卷(二)第154頁、第156頁、卷(三)
    第4頁、第5頁）；上訴人即被告戌○○經合法傳喚，無正當
    理由不到庭，惟據其前到庭與上訴人即被告Ｅ○○均矢口否
    認有何上揭犯行，被告戌○○辯稱「伊非勝玉發公司員工，
    亦無參與任何詐騙行為，伊自行開設金六合企業有限公司，
    從事批發業，曾販賣茶葉包裝袋予勝玉發公司，因該公司開
    立之支票退票，伊至該公司換票時，適逢警察到現場查緝，
    竟誤認伊為勝玉發公司之人」云云；被告Ｅ○○則辯稱「伊
    沒有在勝玉發公司工作，亦未受雇於Ａ○○」云云。
二、經查：
  (一)上揭被告丙○○、未○○、Ａ○○等人如何以上開虛設公司
    行號詐欺及偽造文書等事實，業據被告丙○○、未○○、Ａ
    ○○等人供認不諱；被告Ｅ○○於原審亦坦承確有上開犯行
    （見原審卷(三)第36頁）；且查：
  １關於萬順泰公司部分：
  証人即同案被告顏啟雲於警詢及偵訊時證稱：陳極介紹我到
    嘉義市柯清江（即柯淨棠之化名）的虛設公司工作，共同行
    詐騙行為，公司有廖茂林、柯清江（柯淨棠）、王仔（丙○
    ○）及我共4人，我們是由廖茂林及柯清江2人事先列出所要
    購買之物品，再由廖茂林、柯清江、我及王仔各自尋找廠商
    詐騙，我因為對鋁產品較為熟識，也曾自行尋找廠商詐騙產
    品後，交由廖茂林、柯淨棠2人銷贓。我計有詐騙鋁捲片、
    茶葉烘焙網（含茶葉）及銀塊等物品，分別獲利5萬、2萬及
    8萬，又因我都住在公司內，所以其他成員若有訂貨或廠商
    到公司洽談生意，都由我出面簽收或接洽，我在公司行詐騙
    行為有1個多月等語（見警卷第3頁至第7頁、編六偵卷第249
    頁至第253頁、編號七偵卷第170頁至第171頁）。
  証人即同案被告丙○○於警詢及偵訊時亦供證：我是94年7
    月份到萬順泰公司向一名鄭先生應徵，在公司內從事打雜掃
    地及搬貨等工作，我看報紙才知道萬順泰公司是詐騙公司，
    萬順泰公司有會計1名，柯淨棠、顏啟雲及我等人，而柯淨
    棠及顏啟雲2人確有在公司內向廠商詢價訂貨等語（見警卷
    第68頁至第71頁、編號六偵卷第241頁至第245頁、編號七偵
    卷第176頁至第177頁）。
  證人李秋遠於警詢時證稱：警方查扣中華商業銀行嘉南分行
    支票面額46300元（到期日94年8月30日），是柯淨棠於94年
    8月27日至我戶籍地向我購買「官田金」高樑酒一瓶275元，
    共13箱所支付；另同行支票面額347000元（到期日94年8月
    31日）是柯淨棠於94年8月初在我店裡向我借現金買車所用
    （其中7000元是利息，實際借款34萬元）；木匾121塊是柯
    淨棠於94年8月初，在一星期內分4次以中型貨車載到我的店
    裡以每塊約800元之價格賣給我，我以現金交易共9萬6千元
    ，那些木匾市價約1塊1千元，所以我約賺取2萬4千元差價，
    但因木匾行情不一，大量進口可能較便宜，所以我不知道是
    贓物等語（見警卷第24頁至第26頁、編號六偵卷第78頁至第
    79頁），並有上開支票及退票理由單影本2張（見警卷第45
    頁至第46頁）附卷可參。
  並有如附表一所示被害人丑○○○等人，於警詢時指證遭詐
    騙之情形可資參考（卷證頁次索引詳如附表一各該編號所載
    ）。且有被害報告單（見警卷第138、143、149、162、179
    、190、194、199、206、211頁、編號六偵卷第173頁、編號
    七偵卷第49、61、94、112、123、139頁）、贓物認領保管
    單（見編號六偵卷第174頁）、萬順泰公司訂購單（見警卷
    第150、153、167-169、201頁、編號六偵卷第176- 177頁）
    、萬順泰公司詢價單（見警卷第153頁、編號六偵卷第178頁
    ）、麗澤鋁業（股）公司報價單及客戶資料卡（見警卷第15
    1-152、154頁）、收據影本2張（見警卷第155頁）、估價單
    影本4張（見警卷第166頁）、支票及退票理由單影本（見警
    卷第218、200頁、編號六偵卷第175頁、編號七偵卷第42-43
    、51、98-99、125、131-132頁）、萬順泰公司發票及柯清
    江名片影本各1張（見警卷第202頁）、月翔實業有限公司銷
    貨單（見警卷第203頁）、錄影光碟翻拍照片7張（見警卷第
    212-215頁）、丙辛酉環保企業股份有限公司出貨單影本及
    顏啟順、柯清江名片各一張（見警卷第216頁）、統一發票
    （見警卷第217頁、編號六偵卷第179頁）、業進實業社出貨
    單6張（見編號七偵卷第35-41頁）、業進實業社6、7、8月
    請購單（見編號七偵卷第42-45頁）、網際通運對帳單1張（
    見編號七偵卷第50頁）、傳真訂購單及銷貨單5張、報價單3
    張（見編號七偵卷第51背面-57頁）、新竹貨運運貨單（見
    編號七偵卷第63-64頁）、應收帳款明細表及發票影本各1張
    （見編號七偵卷第65、66頁）、新興怡昌塑膠有限公司送貨
    單影本5張（見編號七偵卷第95-97頁）、房屋租賃契約書1
    份（見編號七偵卷第113-119頁）、姚志杰身分證影本正反
    面（見編號七偵卷第120頁）、龍洋衛浴精品有限公司出貨
    單（見編號七偵卷第130頁）等證據，附卷可資佐證。可見
    被告丙○○等人確有向如附表一各該所示之廠商詐騙財物，
    並以所謂之「芭樂票」向各該被害廠商誆諞。
  另有萬順泰公司嘉義市政府營利事業登記公示詳細資料、公
    司基本資料（見編號七偵卷第161-163頁）、嘉義市政府95
    年4月13日函附萬順泰公司營利事業登記抄本（見編號七偵
    卷第192-193頁）、經濟部中部辦公室95年4月18日函附萬順
    泰公司設立登記資料及歷次變更登記表或設立登記資料影本
    （見編號七偵卷第204-221頁）、華南商業銀行嘉南分行95
    年4月24日函附開戶資料（見編號七偵卷第222-224頁）在卷
    可資參照。足見被告丙○○此部分自白與事實相符，而可信
    採。
  ２關於勝玉發公司部分：
  証人同案被告顏啟雲於警詢及偵訊時證稱：我與Ａ○○是舊
    識，柯淨棠也認識他，所以Ａ○○在台中縣虛設「勝玉發公
    司」後，聯絡我到該公司共同詐騙廠商，公司有Ａ○○、柯
    仔（柯淨棠）、王仔（丙○○）、涂仔（Ｅ○○）、陳仔（
    未○○）、阿杰仔（戌○○）及我等人。詐騙模式與萬順泰
    公司相同，各自叫貨再由Ａ○○開立公司支票給廠商詐騙，
    銷贓亦是由Ａ○○負責。我知道戌○○與柯淨棠是共同商討
    欲詐騙之貨品後，由柯淨棠下單，再叫公司會計傳真、詢價
    及訂貨，詐騙來之貨品均是存放在台中縣大雅鄉公司內等語
    （見警卷第3-7頁、編號六偵卷第249頁至第253頁、編號七
    偵卷第170頁至第171頁）。
  証人即同案被告丙○○於警詢及偵訊時證稱：我於94年10月
    初先在「民眾有限公司」（為「勝玉發公司」之前身）任職
    ，擔任採購業務，由許先生引進。顏啟雲、Ｅ○○、戌○○
    及我本人負責採購業務，Ａ○○負責管理公司及業務。我在
    公司均以「王金豐」名義對外交易，進貨存放於台中縣清水
    鎮○○里○○○路8之1號及大雅鄉○○○路515號，所開立
    之支票是公司登記負責人王秀玉之支票，開立支票需Ａ○○
    同意等語（見警卷第68-71頁、編號六偵卷第241-245頁、偵
    編號七卷第176-177頁）。
  証人即同案被告Ｅ○○於警詢及偵訊時證稱：是陳極告訴我
    Ａ○○有虛設一家公司，要我共同詐騙，我是自94年12月1
    日經Ａ○○同意居住在該處，公司成員有：顏啟雲（社長）
    、Ａ○○（蔡仔）、丙○○（王仔）、陳極（陳桑）、戌○
    ○（阿杰）及未○○（陳仔）。我們是以個人為單位，隨機
    採樣詐騙貨物，以公司名義開票給報害人，若要預付定金都
    是由公司（即Ａ○○）支付，等貨物脫手後再個別以4、6方
    式拆帳。我向2家電器行訂購2組電視音響環繞組等語（見編
    號六偵卷第208-212頁、第215-216頁、編號七偵卷第180頁
    ）。
  証人即同案被告未○○於警詢證稱：94年11月初Ａ○○要我
    參與公司運作，要我自行向不特定被害廠商詢價、訂貨及收
    貨，再由Ａ○○以公司名義開立票據給廠商，貨品再交由公
    司內任何一位成員以低於市價賣給不特定人。我們各別所得
    贓款，都是與Ａ○○拆帳，待Ａ○○扣除必要成本後，分別
    以46或55分帳方式拆帳，我個人因為與Ａ○○較為熟稔，所
    以我都是55分帳。我在公司內只有見過顏啟雲、Ａ○○、丙
    ○○、Ｅ○○及戌○○等人。我利用公司名義於94年11月21
    日向嘉義縣民雄鄉○○村○○路○段112之1號「晉吉有限公
    司」購買金箔1批（約2萬米左右），價金新台幣（下同）19
    萬9500元，事後與Ａ○○各分得5萬元。又於94年11月28日
    至30日間向台北縣一家「昌洲公司」購得尼龍布1匹（約600
    0碼左右），價錢40萬元左右，事後與Ａ○○各分得10萬元
    。上述所購得物品貨款均是Ａ○○指示公司會計開立支票處
    理，事後都是Ａ○○負責處理及銷贓等語（見警卷第90-95
    頁、編號六偵卷第232-236頁）。
  証人即同案被告Ａ○○於警詢及偵訊時證稱：柯淨棠在嘉義
    有虛設一家「萬順泰公司」，他告訴我若想做，在台中找地
    方，他再找人過來，所以我在台中縣大雅鄉○○○路515號
    虛設「勝玉發公司」，以買空賣空方式向他人詐騙財物，成
    員有柯淨棠，與其介紹的顏啟雲、Ｅ○○、戌○○、未○○
    及丙○○等人。我們都是各自找尋廠商洽談訂貨事宜，若有
    現貨則會送樣品到公司查驗，若有成交則由會計收到請款發
    票自行開給廠商。戌○○是與柯淨棠搭配一起商討要訂何種
    貨品，其中日曆及長L型夾就是他們二人訂購的，但長L型夾
    尚來不及進貨，就被警方查獲。我們是言明看何人訂貨，將
    貨物脫手後所得之贓款，我與他55分帳，另公司所有經費由
    我支付。公司房屋是金主「許進財」拿一張「翁正山」身份
    證正本給我，與另一名男子到屋主地○○住處簽約等語（見
    警卷第95-99頁、編號七偵卷第1-5頁、第7頁、第173-174頁
    ）。
  證人陳極於警詢時證稱：警方於94年12月8日在台中縣大雅
    鄉○○○路515號執行搜索時，我到該處是拿支票要去給Ａ
    ○○換現金。是94年11月初Ｅ○○拿1瓶米酒叫我試用，他
    說如可以的話他那邊有存貨，我即當場跟他說那東西沒有用
    等語（見警卷第113-115頁）。
  證人葉玉霞即勝玉發公司業務助理於警詢時證稱：我於94年
    11月11日向一位柯淨棠應徵，同年月13日到職，待遇是月薪
    1萬8000元。公司負責人登記為王秀玉，實際負責人應該是
    Ａ○○，因為公司資料、印章及支票都是Ａ○○在處理，另
    外公司現金等相關事宜亦是他在處理，且我是向Ａ○○領取
    薪資。我到公司上班將近1個月以來，除了我們2位行政業務
    人員以外（按另外一位為Ｇ○○），我有看到過包括柯淨棠
    、顏啟雲、丙○○、Ａ○○、Ｅ○○、未○○、戌○○等公
    司成員，以上應該均是公司股東。柯淨棠即是未到案化名柯
    明仁之人，他向廠商訂貨時，會交代我幫忙處理，我也曾協
    助戌○○及未○○處理業務。他們3人會先告知我他們所需
    求之產品項目，我上網或找尋工商雜誌之廠商後，洽談他們
    所需求之產品及數量，執行報價、傳真、影印到下單等一貫
    作業程序，等到成案後再由他們自行向廠商接貨。我曾經幫
    柯淨棠向「鑫霈股份有限公司」訂購歐式帳棚一批30個左右
    ；幫未○○向「昌洲公司」訂購胚布一批1萬6千碼左右、「
    晉吉公司」訂購全面轉寫膜產品2萬米；幫戌○○訂貨，但
    未成交。至於顏啟雲、丙○○、Ｅ○○等人，雖未叫我向廠
    商下單，但曾叫我幫忙傳真及影印訂貨單給廠商等語（見警
    卷第116-119頁、第122-124頁）。
  證人Ｇ○○即勝玉發公司業務助理於警詢及原審審理時證稱
    ：我於94年10月3日在「民眾有限公司」向一名自稱「王金
    豐」之男子（經指認為丙○○）應徵，自同年月5日上班月
    薪2萬1千元，擔任業務助理。「民眾有限公司」地址在台中
    市○○路○○路802號，於94年10月14日遷至台中縣大雅鄉
    ○○○路515號，改名為「勝玉發公司」，登記負責人改為
    王秀玉繼續營業，公司實際負責人是Ａ○○，合夥人有顏啟
    雲、丙○○、Ｅ○○、戌○○、未○○及柯淨棠等人。柯淨
    棠於94年11月24月叫我進貨萬用手冊及日曆各1500本、11月
    底進貨L型夾及11孔內頁夾（數量各10萬件）、12月5日進貨
    手提電腦2台金額7萬1千元、電腦接收器1台2千8百元；戌○
    ○於94年11月底叫我聯繫玉飾吊掛廠商，至於有無進貨我就
    不清楚；未○○於94年12月8日早上叫我查詢14.2吋手提電
    腦之價格，惟精達資訊公司尚未回電即被警查獲；Ｅ○○於
    94年12月初拿電話號碼給我，請我撥打接通後由Ｅ○○自行
    接洽米酒、葡萄酒及茶葉等，該茶葉已有進貨，而米酒於今
    日要進貨就被警方查獲等語（見警卷第125-128頁、原審卷
    (三)第7頁至第9頁）。並有被告柯淨棠等人所使用之名片（見
    警卷第129-131頁）附卷可參。
  證人Ｆ○○於原審審理時證稱：94年10月中旬以後，有一位
    自稱「陳先生」之人打手機給我，說要買一批貨到越南去，
    我認為對方是內行人才會知道我們公司的產品用途，聯絡後
    第2、3天，我就去台中縣大雅鄉勝玉發公司看看，公司一位
    姓葉的小姐招待我，當天我在樓下有看到丙○○、Ｅ○○、
    未○○、戌○○，葉小姐跟我說陳先生出差，她是受命於陳
    先生，因為單價談不攏，所以我就離開了。再隔1個星期，
    陳先生又打給我，我又跑去台中，那天我看到戌○○在樓上
    打行動電話，我們有正面對看一下，他用手勢請我坐，但未
    交談，我待了20分鐘左右，我離開時戌○○並未離開公司等
    語（見原審卷(三)第12頁至第14頁），則被告Ｅ○○事後翻異
    前詞，否認有參與上開詐騙之犯罪事實，並以上開情詞置辯
    ，自無可採。
  至於被告戌○○固辯稱：94年12月8日為警查獲當日是因為
    之前出售茶葉包裝袋予勝玉發公司，收受之華南銀行西湖分
    行面額5萬8千元支票遭退票，所以前往收取貨款云云。然查
    ：
    (1)被告戌○○確有參與勝玉發公司之經營等情，業經証人即
      同案被告顏啟雲、丙○○、Ａ○○、Ｅ○○、未○○證述
      明確，且經證人葉玉霞、Ｇ○○指述屬實，已如上述。
    (2)被告戌○○於94年12月8日經警查獲本案之翌日警詢及偵
      訊時均未言及當日是因出售茶葉與勝玉發公司，而前往收
      取貨款等情，且於95年1月18日警詢時供稱：因陳深塗欠
      我5萬8千元，所以我要到該公司收取款項云云（見編號六
      偵卷第223頁至第227頁），核與被告戌○○原審審理中所
      為上開供述，前後已有不符，則若果真被告戌○○確無參
      與本件詐欺犯行，則衡情何以為上開先後不符之供述，從
      而被告戌○○上開所辯，已難信採。
    (3)被告戌○○雖否認於偵訊時坦承參與常業詐欺犯行云云，
      然經原審勘驗94年12月9日被告戌○○之偵訊錄影光碟略
      以：我於94年11月進入勝玉發公司，進入時不知道是虛設
      行號，後來才知道，知道後就沒參與了等情，有勘驗筆錄
      附卷可參（見原審卷(三)第16頁）。則若被告戌○○僅是前
      往索討票款，豈有於偵訊時供認曾任職勝玉發公司？況查
      ，被告戌○○於94年12月9日警詢時供稱：柯淨棠（柯清
      江）於94年11月中旬，要我以每本月曆130元找買主，如
      成交每本月曆我可獲利15元云云（警卷第57頁），則若果
      真被告戌○○僅係出售茶葉袋予勝玉發公司而已，為何同
      案被告柯淨棠竟要被告戌○○找尋月曆之買主，並允諾利
      潤不低之酬勞？又被告戌○○與勝玉發公司間如僅有物品
      買賣關係，為何被告戌○○另於94年11月中旬，請勝玉發
      公司之小姐向某廠商訂購1支打胎氣130元（警卷第57頁）
      ，為何住居於桃園縣之被告戌○○要遠至臺中縣請勝玉發
      公司之小姐訂購1支打胎氣130元？均見其疑。
    (4)又查，被告戌○○確有請勝玉發公司之會計小姐向廠商洽
      談購買樣品並報價，又據被告戌○○供認在卷（見編號六
      偵卷第76頁），並經證人葉玉霞於警詢時證稱「確有幫被
      告戌○○上網找尋工商雜誌之廠商，洽談需求產品之數量
      、報價，傳真、影印等一連貫作業，實際亦曾幫被告戌○
      ○訂貨」等情（警卷第123頁）；另被告戌○○更曾於94
      年11月底，請證人Ｇ○○聯繫玉飾吊掛品廠商一節，亦據
      證人Ｇ○○於警詢時證述在卷（警卷第127頁）；再佐以
      被告戌○○更於勝玉發公司印製有名片，而名片上之署名
      為「黃文吉」，亦據證人Ｇ○○於警詢時証述無訛（警卷
      第130頁），則被告戌○○若未參與詐騙，衡情又豈能隨
      意指使該公司之會計小姐向廠商洽談需求產品之數量、報
      價，傳真、影印等業務？且被告又何須印製名片？再者，
      稽之被告戌○○與同案被告柯淨棠之通訊監察譯文所載（
      詳附件所示），同案被告柯淨棠向被告戌○○詢及印片及
      持有之公司手機門號，及所定日曆、手冊之數量、交貨之
      時間等情，均涉及勝玉發公司之事，再再足証被告戌○○
      確有參與勝玉發之業務，並參與勝玉發部分之詐騙行為，
      被告戌○○所辯，尚難信採。另証人即被告丙○○於原審
      審理時雖以証人身分改稱：之前在警局指認錯誤，同案被
      告戌○○是拿支票去公司討債的，並非公司員工云云（見
      原審卷(三)第20-21頁）；証人即被告未○○雖於原審審理
      時雖亦證稱：被告戌○○並非公司員工，查獲當天看他拿
      兩張票在講票款的事云云（見原審卷(三)第17-18頁），均
      與彼等警、偵訊之供証不符，亦與本院調查所得之証據不
      符，均係事後迴護被告戌○○之詞，均無足採。
  此外，復有如附表二各該編號所示被害人黃○○等人於警詢
    時指證遭詐騙之情節可資佐証（卷證頁次索引詳如附表二所
    載）。且有被害報告單（見編號六偵卷第128、134、139、
    148、158、165、184、193、200頁、編號七偵卷第75、85、
    104頁）、贓物認領保管單（見編號六偵卷第129、149、159
    、166、185、201頁、編號七偵卷第76、86頁）、支票影本
    及退票理由單（見編號六偵卷第130、133、194、203頁、編
    號七偵卷第77、87頁）、送貨單影本（見編號六偵卷第133
    頁）、遭詐騙物品（全面轉寫膜）樣品1份（見編號六偵卷
    第140頁）、統一發票影本（見編號六偵卷第141頁）、晉吉
    股份有限公司出貨單1張（見編號六偵卷第142頁）、勝玉發
    公司訂貨單（見編號六偵卷第150、156、187、195頁）、豐
    揚壓克力有限公司銷貨單（見編號六偵卷第157頁）、盟安
    企業有限公司銷貨明細表及銷貨單（見編號六偵卷第167-
    169頁）、異萊實業有限公司銷貨單（見編號六偵卷第186頁
    ）、李明月名片影本（見編號六偵卷第202頁）、出貨單影
    本（見編號六偵卷第204頁）、精達資訊有限公司應收帳款
    明細表及銷貨單（見編號七偵卷第78-80頁）、房屋租賃契
    約書影本1份（見編號七偵卷第105頁）等在卷足憑。
  並有勝玉發公司臺中市政府營利事業登記公示詳細資料、公
    司基本資料（見編號七偵卷第165-168頁）、臺中市政府95
    年4月17日函附勝玉發公司營利事業登記抄本（見編號七偵
    卷第194-203頁）、經濟部中部辦公室95年4月18日函附勝玉
    發公司設立登記資料及歷次變更登記表或設立登記資料影本
    （見編號七第204-221頁）在卷可稽。
  (二)綜上所述，被告丙○○、未○○之自白與事實相符，而可信
    採；被告Ｅ○○、戌○○亦確有參與上揭常業詐欺之事實，
    彼等所辯，均係事後卸責之詞，均無可採，被告丙○○、未
    ○○、Ｅ○○、戌○○等人犯行，均堪認定。
三、新舊法比較：
    查刑法第二十八條、第三十三條第五款、第五十五條、第五
    十六條、第六十八條、第三百四十條等條文已於九十四年二
    月二日修正公布，其中：(一)第二十八條已由原先之「二人以
    上共同實施犯罪之行為者，皆為正犯」，修正為「二人以上
    共同實行犯罪之行為者，皆為正犯」；(二)第三十三條第五款
    由原先之「罰金：一元以上」，修正為「罰金：新臺幣一千
    元以上，以百元計算之」；(三)第五十五條由原先之「一行為
    而觸犯數罪名，或犯一罪而其方法或結果之行為犯他罪名者
    ，從一重處斷」之規定，修正為「一行為而觸犯數罪名者，
    從一重處斷。但不得科以較輕罪名所定最輕本刑以下之刑」
    ，修正後該條已刪除有關牽連犯之規定；(四)第五十六條連續
    犯之規定，於九十四年二月二日修正後即已刪除；(五)第六十
    八條由原先之「拘役或罰金加減者，僅加減其最高度」，修
    正後關於罰金刑部分移至第六十七條而規定「有期徒刑或罰
    金加減者，其最高度及最低度同加減之」；(六)修正後之刑法
    已刪除刑法第三百四十條關於常業犯之規定；並均自被告丙
    ○○、未○○、Ｅ○○、戌○○等人行為後之九十五年七月
    一日起施行。則依上開規定，行為人之常業行為，如在新刑
    法施行前所為者，於新刑法施行後，應依新刑法第二條第一
    項規定從舊從新原則，適用最有利於行為人之法律（最高法
    院九十五年第八次刑事庭會議參照）；而觀之新刑法刪除常
    業犯之理由，乃因常業犯其本身具有連續犯性質，為變相連
    續犯，刑法總則既已廢除連續犯之規定，則配合連續犯刪除
    ，自應將刑法分則有關常業犯之規定全數刪除（中華民國刑
    法部分條文修正草案總說明第二編參照）。再者，無論係連
    續犯或常業犯，其本質均係行為人犯有數行為，且該數行為
    皆可獨立成罪，而於刑法修正前，在特別之條件下（即犯意
    上是否基於概括之犯意，或有無反覆以同種類行為等），經
    法律規定為連續犯或常業犯。此外，修正前刑法第三百四十
    條常業詐欺罪，係同法第三百三十九條普通詐欺罪之加重規
    定，性質上雖有多數獨立之行為，但因法律上之擬制而僅成
    立一罪。準此，刑法修正後既刪除關於連續犯及常業犯之規
    定，則原經法律評價或法律擬制為一罪之數罪，即因修正後
    廢止連續犯及常業犯之規定，而成立獨立之數罪，應依數罪
    而併合處罰，無再予評價為「包括之一罪」，或認係屬「接
    續犯」，而認僅成立「單一之一罪」。查本件被告等人所犯
    上開刑法第三百四十條常業詐欺罪，既因刑法修正後已刪除
    該條之規定，則如依九十五年七月一日新法施行後刑法之規
    定，因常業犯之規定已刪除，被告所犯各罪，應分論併罰，
    較原常業犯之法定刑為重，修正後之規定並未有利於被告丙
    ○○等人；另關於共同正犯部分，被告丙○○、未○○、Ｅ
    ○○、戌○○等人下列成立之共同正犯，無論依新法或舊法
    之規定，均屬共同正犯；又關於罰金既由一元以上，提高為
    一千元以上，無異提高法定刑為罰金時之可科處之最低刑為
    一千元，修正後之刑法第三十三條第五款並未有利於被告等
    人。又關於牽連犯之規定，被告等人所犯下列數罪若有方法
    、結果之牽連關係，依修正前刑法第五十五條規定，應從一
    重處斷，但若依修正後之刑法第五十五條刪除牽連犯之規定
    ，即應併合處罰；再關於連續犯之規定，如依修正前第五十
    六條之規定，僅論以一罪論即可，如依修正後之規定，因連
    續犯之規定業已刪除，其所犯各罪，均應分論併罰；另關於
    罰金刑減輕或加重部分，修正前刑法第六十八條僅就罰金之
    最高度加減之，但修正後刑法第六十七條，則就罰金刑之最
    高度、最低度同加減之，則若罰金刑有加重之情事，修正後
    之規定並有未利於被告丙○○等人；則綜合上情比較新舊法
    結果，自以修正前刑法第二十八條、第三十三條第五款、第
    五十五條、第五十六條、第六十八條、第三百四十條等規定
    有利於行為人，依九十五年七月一日施行之刑法第二條第一
    項前段，自應適用行為時法即九十五年七月一日施行前刑法
    第二十八條、第三十三條第五款、第五十五條、第五十六條
    、第六十八條、第三百四十條之規定。又本件既應適用九十
    五年七月一日施行前刑法之規定，基於新舊法不得割裂適用
    之原則，本件亦有罰金罰鍰提高標準條例第一條規定之適用
    ，而無新增訂刑法施行法第一之一條之規定之適用，合先敘
    明。
四、論罪科刑：
  (一)按刑法中所謂常業，係指以犯罪行為為生活之事業而言，司
    法院著有院字第五六八號解釋可資參照；又刑法上所謂常業
    犯，係指反覆以同種類行為為目的之社會活動之職業性犯罪
    而言，縱令兼有其他職業，仍無礙於該常業犯罪之成立，最
    高法院亦著有八十年台上字第五一０號判例可資參照。查被
    告丙○○或與柯淨棠等人自九十四年二月間起，犯如附表一
    所示之詐欺犯行，詐騙所得高達四百多萬元，或與顏啟雲、
    被告未○○、Ｅ○○、戌○○等人，自九十四年九、十月間
    起，犯如附表二所示之詐欺犯行，詐騙所得亦高達一百六十
    餘萬元，且係分別以上開虛設之萬順泰公司、勝玉發公司，
    對外向附表一、二廠商詐騙財物，足見彼等於期間內以虛設
    行號所為之詐欺犯行，次數非少，獲利甚豐，且分工甚嚴，
    其等顯係以反覆犯詐欺取財罪為生活之事業，而為常業至明
    。
  (二)核被告丙○○、Ｅ○○、未○○、戌○○等四人所為，均係
    犯修正前刑法第340條之常業詐欺罪；被告丙○○就犯罪事
    實欄一部分（即附表一編號3、4、8、9、１０、、）偽造
    顏啟順、柯清江、王順昌署押，而偽造訂購單、報價單、估
    書，復持以行使；被告丙○○就附表二編號分別偽造「翁
    正山」、「李月明」之署押及印文，而偽造房屋租賃契約書
    ，並持以行使，均另犯刑法第216條、第210條之行使偽造私
    文書罪。被告丙○○、Ｅ○○、未○○、戌○○等人就附表
    二編號4、5、6、7偽造「顏順發」、「柯明仁」署押，而偽
    造訂貨單、銷貨單，復持以行使，均另犯刑法第216條、第
    210條之行使偽造私文書罪。丙○○與同案被告柯淨棠、顏
    啟雲、共犯廖茂林就犯罪事實欄一萬順泰公司部分之常業詐
    欺犯行，及附表一編號3、4、8、9、１０、、行使偽造私
    文書犯行；被告丙○○與Ａ○○就附表二編號行使偽造私
    文書犯行；被告丙○○、未○○、Ｅ○○、戌○○與Ａ○○
    、同案被告顏啟雲、柯淨棠、共犯王秀玉及自稱「許進財」
    之成年男子等人就犯罪事實欄二勝玉發公司部分之常業詐欺
    犯行，及附表二編號4、5、6、7行使偽造私文書犯行，彼此
    間分別有犯意之聯絡，及行為之分擔，均為共同正犯
  (三)被告丙○○就附表一編號3、4、8、9、１０、、部分、就
    附表二編號部分，偽造顏啟順、柯清江、王順昌、翁正山
    、李月明之署押，均為偽造私文書之階段行為，其偽造之低
    度行為，為行使之高度行為所吸收，均不另論罪；被告丙○
    ○、未○○、Ｅ○○、戌○○等人就附表二編號4、5、6、7
    部分偽造「柯明仁」、「顏順發」之署押，為偽造私文書之
    階段行為，偽造之低度行為復為行使之高度行為所吸收，亦
    不另論罪。
  (四)被告丙○○、未○○、Ｅ○○、戌○○等人先後多次行使偽
    造私文書之犯行，均時間緊接，方法相同，觸犯構成要件相
    同之罪名，顯係基於概括犯意反覆為之，為連續犯，應依修
    正前刑法第56條之規定論以一罪。
  (五)再被告丙○○、未○○、Ｅ○○、戌○○等人所犯行使偽造
    私文書之目的係為遂行其詐欺財物之目的，是彼等所犯之行
    使偽造私文書罪與常業詐欺罪犯行間，有方法結果之牽連關
    係，為牽連犯，應依修正前刑法第55條之規定從一重之常業
    詐欺罪處斷。公訴意旨就犯罪事實欄二勝玉發部分，雖未就
    被告丙○○、未○○、Ｅ○○、戌○○等人上開所犯行使偽
    造私文書起訴，但此部分與已起訴之常業詐欺罪既有修正前
    刑法牽連犯之裁判上一罪關係，本院自得併予審理。
五、原審以被告丙○○、Ｅ○○、未○○、戌○○等人罪証明確
    ，因予論罪科刑，固非無見，但查(一)原判決事實欄既認被告
    丙○○有附表一所示之行使偽造私文書之犯行，但就係附表
    編號那部分之行使偽造私文書犯行，則未於判決事實欄詳為
    認定；且依原判決附表一編號3、4、8、9、１０、、所載
    ，似均有行使偽造私文書之行為，但原判決於理由欄則認被
    告丙○○係就附表一編號１０部分犯有行使偽造私文書罪，而
    就其餘部分均未予以論罪，亦未敘明理由，已有不當；另原
    判決事實欄二似認被告丙○○、未○○、Ｅ○○、戌○○等
    人有附表二所示之行使偽造私文書犯行，但就係附表二編號
    那部分有行使偽造私文書犯行，亦未予以認定，且於原判決
    理由欄又僅認被告丙○○就附表二編號部分犯有此部分犯
    行，而漏未論及附表二編號4、5、6、7部分，另就被告未○
    ○、Ｅ○○、戌○○部分何以未成立此部分犯行，亦未於判
    決理由詳為敘明，及就偽造之署押諭知沒收，均有不當；(二)
    原判決附表三編號3、34所示之支票、訂貨單均係空白，應
    其等所十係預備供犯罪所用之物，原判決認係供犯罪所用之
    物，亦有未當。被告丙○○、未○○上訴以原審量刑過重等
    情，而指摘原判決不當；被告Ｅ○○、戌○○上訴否認犯罪
    ，並以上開情詞指摘原判決不當，雖均無理由，但原判決關
    於此部分既有上開可議之處，即屬無可維持，應由本院將原
    判決關於此部分予以撤銷改判。爰審酌被告丙○○、Ｅ○○
    均為國小畢業，被告未○○為專科畢業，被告戌○○為高中
    畢業之智識程度，虛設公司行號詐欺取財之手段、不思正途
    為獲取金錢之犯罪動機，詐欺犯罪所得金額龐大，對社會治
    安及經濟交易安全危害甚鉅，被告丙○○等人參與犯罪之時
    間長短，參與期間所詐得之金額非微，擔任之分工角色及參
    與程度，及被告丙○○、未○○均坦承自身犯行，被告Ｅ○
    ○、戌○○則否認犯罪，彼等均尚未與告訴人及被害人等達
    成和解等一切情狀，各量處如主文第二、三、四、五項所示
    之刑，以資懲儆。又本件被告丙○○等人犯罪之時間均係在
    96年4月24日以前，且被告Ｅ○○、未○○、戌○○所犯常
    業詐欺取財罪，經本院分別判處上開之刑，均合於中華民國
    96年罪犯減刑條例第2條第1項第3款減刑之規定，復無該條
    例所規定不得減刑之例外規定，應依法減其宣告刑2分之1各
    如主文第三、四、五項所示。又被告丙○○所犯常業詐欺取
    財罪，經本院宣告逾1年6月之有期徒刑，屬同條例第3條第1
    項第16款不得減刑之例外，爰不予減刑。
六、扣案如附表三編號1至7、13（其中2台）、14（其中1台）、
    15至17、22（其中8支）所示之物品，係被告Ａ○○所有（
    其中編號22之行動電話9支，被告Ａ○○、Ｅ○○、戌○○
    各2支，被告未○○、丙○○各1支）、編號30-35所示之物
    品，係被告顏啟雲所有，業據被告Ａ○○於警詢及原審審理
    時（見警卷第97頁、原審卷(三)第32頁）、同案被告顏啟雲於
    警詢時（見警卷第4頁）供述明確，且均係供本件犯罪所用
    之物，或預備供犯罪所用之物，詳如附表三所示，爰均依刑
    法第38條第1項第2款宣告沒收。另偽造之如附表一編號3、4
    、8、9、１０、、，附表二編號、附表二編號4、5、6
    、7偽造之署押或印文，均應依刑法第219條之規定宣告沒收
    。至於扣案如附表三編號8至12、13（其中2台）、14（其中
    2台）、18至21、23至29所示之物品，乃被告丙○○等人犯
    罪所得財物，被害人有權取回，非屬被告等所有，編號22行
    動電話1支，為案外人陳極所有（業經臺灣嘉義地方法院檢
    察署檢察官為不起訴處分），均不得宣告沒收。
丙、公訴不受理部分（即被告Ａ○○部分）
一、公訴意旨另以：被告Ａ○○與王秀玉及年籍姓名不詳自稱「
    許進財」之成年人，於94年9月間，租用台中市○○路295號
    2樓，虛設「勝玉發公司」，推由王秀玉擔任名義負責人，
    向經濟部及台中市政府辦理公司設立與營利事業登記，對外
    佯稱經營「茶葉批發業、食品什貨批發業、布疋、衣著、鞋
    、帽、傘、服飾批發業」，實則為虛設之公司，嗣以勝玉發
    公司名義，向第一商業銀行大雅分行開戶請領支票使用，並
    夥同柯淨棠、顏啟雲、丙○○、Ｅ○○、未○○、戌○○等
    人，共同基於意圖為自己不法所有之常業詐欺犯意聯絡，自
    94年10月間起，以勝玉發公司名義，先後於附表二所示時間
    ，向附表二所示之廠商詐購附表二所示貨物或佯允支付費用
    ，上開廠商均不知有詐，誤以為勝玉發公司有付款之意而陷
    於錯誤，依約出貨予該公司，並收受Ａ○○等人交付之支票
    ，然上開支票屆期均陸續退票，各該廠商始知受騙，因認被
    告Ａ○○涉犯修正前刑法第340條常業詐欺罪嫌。
二、按被告死亡者，應諭知不受理之判決，刑事訴訟法第303條
    第5款定有明文。查被告Ａ○○已於98年3月9日死亡，有被
    告之死亡証明書、戶籍謄本等件可稽（見本院卷第183頁、
    185頁），揆之上開規定，自應為不受理之判決。
三、原審未及審酌，遽為被告Ａ○○有罪之判決，顯有未當，應
    由本院將原判決關於此部分予以撤銷，另為不受理判決之諭
    知，且不經言詞辯論而為之。
丁、被告戌○○經合法傳喚，無正當之理由不到庭，爰不待其陳
    述，逕行判決。
據上論結，應依刑事訴訟法第369條第1項前段、第364條、第299
條第1項前段、第371條、第303條第5款、第307條，刑法第2條第
1項前段，第216條、第210條、第38條第1項第2款、第219條，修
正前刑法第28條、第340條、第55條、第56條，修正前罰金罰鍰
提高標準條例第1條，中華民國96年罪犯減刑條例第2條第1項第3
款、第7條，判決如主文。
本案經檢察官張太龍到庭執行職務。
中    華    民    國    98    年    6     月    10    日
                  刑事第四庭    審判長法  官  吳志誠
                                      法  官  羅心芳
                                      法  官  陳珍如
以上正本證明與原本無異。
如不服本判決應於收受送達後10日內向本院提出上訴書狀，其未
敘述上訴理由者，並得於提起上訴後10日內向本院補提理由書（
均須按他造當事人之人數附繕本）「切勿逕送上級法院」。
                                      書記官  岑  玢
中    華    民    國    98    年    6     月    10    日
附錄法條：
中華民國刑法第339條
（普通詐欺罪）
意圖為自己或第三人不法之所有，以詐術使人將本人或第三人之
物交付者，處5年以下有期徒刑、拘役或科或併科1千元以下罰金
。
以前項方法得財產上不法之利益或使第三人得之者，亦同。
前二項之未遂犯罰之。
中華民國刑法第340條（修正前）：
（常業詐欺罪）
以犯第339條之罪為常業者，處1年以上7年以下有期徒刑，得併
科5萬元以下罰金。
中華民國刑法第210條
（偽造變造私文書罪）
偽造、變造私文書，足以生損害於公眾或他人者，處5年以下有
期徒刑。
中華民國刑法第216條
（行使偽造變造或登載不實之文書罪）
行使第210條至第215條之文書者，依偽造、變造文書或登載不實
事項或使登載不實事項之規定處斷。
附件：被告柯淨棠（持用0000000000門號）與被告戌○○（持用
      0000000000門號）之通訊監察譯文（見警卷第241-249頁
      ）
┌─┬────┬────────────────────────────────────┐
│編│說    明│通話時間、通話號碼及通話內容                                            │
│號│        │（代號Ａ均為柯淨棠，Ｂ為戌○○）                                        │
├─┼────┼────────────────────────────────────┤
│1 │柯淨棠與│94/11/12監聽電話譯文：                                                  │
│  │戌○○聯│A：你那支手機幾號？                                                     │
│  │繫名片印│B：我的？                                                               │
│  │製事宜  │A：公司的。                                                             │
│  │        │B：我還沒試。                                                           │
│  │        │A：我要印名片，你打我的手機就知道。0000000000，黃文吉喔。               │
│  │        │B：都可以。                                                             │
├─┼────┼────────────────────────────────────┤
│2 │柯淨棠與│94/11/13  16：51監聽電話譯文：                                          │
│  │戌○○聯│B：應徵如何？                                                           │
│  │絡勝玉發│A：昨天有1個29歲，很活潑，明天看怎樣。                                  │
│  │公司應徵│B：好啦。                                                               │
│  │人員事宜│                                                                        │
├─┼────┼────────────────────────────────────┤
│3 │柯淨棠與│94/11/15  16：22監聽電話譯文：                                          │
│  │戌○○聯│A：日曆我定1500本、手冊也1500本，月底交。                               │
│  │絡詐騙日│B：月底可以。                                                           │
│  │曆及手冊│A：數量可以嗎？                                                         │
│  │相關事宜│B：可以，再多也沒用。                                                   │
│  │        │A：價格24萬，我訂金4萬開票1個月。                                       │
│  │        │B：日曆好，叫他們送樣品來。                                             │
│  │        │A：好。                                                                 │
├─┼────┼────────────────────────────────────┤
│4 │柯淨棠與│94/11/17  12：02監聽電話譯文                                            │
│  │戌○○聯│B：我們公司營業項目都沒有我們那個，我很傷腦筋。                         │
│  │絡勝玉發│A：會查嗎？                                                             │
│  │公司營利│B：會，剛才第一間就叫我資料傳過去，啞巴吃黃蓮，我們貿易公司做布、茶米、 │
│  │事業登記│五金類要做什麼。                                                        │
│  │事項    │A：我現在都向他們轉說貿易公司不一樣，大陸那邊台商很多有單需要什麼，我們 │
│  │        │就接。                                                                  │
│  │        │B：是說沒營業項目沒關係，不要叫貿易業。                                 │
│  │        │A：不是有拿去改嗎？                                                     │
│  │        │B：沒有，只寫3項。                                                      │
│  │        │A：我叫他拿去改，那不要勉強，我現在在陳桑這裡，我們討論的事我會向他說明 │
│  │        │，等一下會去公司。                                                      │
│  │        │B：好。                                                                 │
└─┴────┴────────────────────────────────────┘
 附表一：以「萬順泰企業有限公司」名義詐欺之被害人一覽表
┌──┬──────┬───────────┬────┬────┬────┬────┬─────┐
│編號│犯罪時間    │被害人姓名（公司行號）│損失物品│損失金額│出面為交│交易時化│訂購單等單│
│    │            │                      │        │        │易行為之│名      │據上偽造之│
│    │            │                      │        │        │人      │        │署押      │
├──┼──────┼───────────┼────┼────┼────┼────┼─────┤
│ 01 │94年6月27日 │丑○○○（房東）（見警│房屋租金│8萬6000 │顏啟雲  │廖茂林（│無        │
│    │            │卷第134至138頁）      │、冷氣1 │元      │        │公司負責│          │
│    │            │                      │台      │        │        │人）    │          │
├──┼──────┼───────────┼────┼────┼────┼────┼─────┤
│ 02 │94年8月3日  │卯○○（金潤實業）（見│吸塵器10│8萬零4元│丙○○  │王順昌  │無        │
│    │            │警卷第139至143頁）    │台      │        │        │        │          │
├──┼──────┼───────────┼────┼────┼────┼────┼─────┤
│ 03 │94年8月22日 │辰○○（麗澤鋁業）（見│鋁捲片、│75萬4134│顏啟雲  │顏啟順  │報價單、訂│
│    │94年8月26日 │警卷第144至155頁）    │鋁合金板│元      │        │        │購單上各偽│
│    │            │                      │        │        │        │        │造「顏啟順│
│    │            │                      │        │        │        │        │」署押各一│
│    │            │                      │        │        │        │        │枚，合計二│
│    │            │                      │        │        │        │        │枚（見警卷│
│    │            │                      │        │        │        │        │第151頁、 │
│    │            │                      │        │        │        │        │153 頁）  │
├──┼──────┼───────────┼────┼────┼────┼────┼─────┤
│ 04 │94年7月29日 │Ｃ○○（順富木匾）（見│木匾160 │15萬7500│柯淨棠  │柯清江  │在估價單、│
│    │94年8月3日  │警卷第156至172頁）    │塊      │元      │        │        │訂購單上各│
│    │94年8月9日  │                      │        │        │        │        │偽造「柯清│
│    │            │                      │        │        │        │        │江」署押各│
│    │            │                      │        │        │        │        │一枚，合計│
│    │            │                      │        │        │        │        │五枚（見警│
│    │            │                      │        │        │        │        │卷第166頁 │
│    │            │                      │        │        │        │        │、第167頁 │
│    │            │                      │        │        │        │        │、第168頁 │
│    │            │                      │        │        │        │        │）        │
├──┼──────┼───────────┼────┼────┼────┼────┼─────┤
│ 05 │94年8月31日 │天○○（已改名為楊靖彥│樂蘭影像│103萬   │柯淨棠  │柯清江  │無        │
│    │            │）（昇彩科技）（見警  │輸出機1 │4000元  │        │        │          │
│    │            │卷第173至179頁）      │台      │        │        │        │          │
├──┼──────┼───────────┼────┼────┼────┼────┼─────┤
│ 06 │94年8月10日 │酉○○○（金山通產業陶│瓷器、荼│41萬4600│顏啟雲  │顏啟順  │無        │
│    │94年8月22日 │瓷）（見警卷第180至   │葉      │元      │        │        │          │
│    │            │185頁）               │        │        │        │        │          │
├──┼──────┼───────────┼────┼────┼────┼────┼─────┤
│ 07 │94年8月22日 │亥○○（拓昶貿易）（見│打印帶  │56萬6724│柯淨棠  │柯清江  │無        │
│    │            │警卷第186至194頁）    │13320捲 │元      │        │        │          │
├──┼──────┼───────────┼────┼────┼────┼────┼─────┤
│ 08 │94年8月24日 │子○○（月翔實業）（見│潔衣膠帶│28萬8750│柯清江  │柯清江  │在訂購單偽│
│    │            │警卷第195至206頁）    │吸塵器  │元      │        │        │造「柯清江│
│    │            │                      │7500組  │        │        │        │」署押一枚│
│    │            │                      │        │        │        │        │（見警卷第│
│    │            │                      │        │        │        │        │201）     │
├──┼──────┼───────────┼────┼────┼────┼────┼─────┤
│ 09 │94年8月間   │午○○（丙辛酉環保）  │銀塊    │75萬9989│顏啟雲  │顏啟順  │在出貨單上│
│    │            │（見警卷第207至218頁）│        │元      │        │        │偽造「顏啟│
│    │            │                      │        │        │        │        │順」署押一│
│    │            │                      │        │        │        │        │枚（見警卷│
│    │            │                      │        │        │        │        │第216頁） │
├──┼──────┼───────────┼────┼────┼────┼────┼─────┤
│ 10 │94年8月8日  │戊○○（柏捷企業）（見│蒸餾造水│18萬9000│丙○○  │王順昌  │在訂貨單上│
│    │            │偵卷一第170至179頁）  │機12台  │元      │        │        │偽造「王順│
│    │            │                      │        │        │        │        │昌」署押一│
│    │            │                      │        │        │        │        │枚（見編號│
│    │            │                      │        │        │        │        │六偵卷第  │
│    │            │                      │        │        │        │        │178頁）   │
├──┼──────┼───────────┼────┼────┼────┼────┼─────┤
│ 11 │94年6月間起 │丁○○（業進實業社）（│影印紙等│29萬1348│柯淨棠  │柯清江  │無        │
│    │            │見偵卷二第31至45頁）  │文具用品│元      │        │        │          │
├──┼──────┼───────────┼────┼────┼────┼────┼─────┤
│ 12 │94年6月15日 │Ｄ○○（網際運通）（見│辦公文具│2萬4014 │柯淨棠  │柯清江  │在訂購單上│
│    │起          │偵卷二第46至57頁）    │用品    │元      │        │        │偽造「柯清│
│    │            │                      │        │        │        │        │江」署押各│
│    │            │                      │        │        │        │        │一枚，合計│
│    │            │                      │        │        │        │        │四枚（見編│
│    │            │                      │        │        │        │        │號七偵卷第│
│    │            │                      │        │        │        │        │51背面、第│
│    │            │                      │        │        │        │        │52頁背面、│
│    │            │                      │        │        │        │        │第53頁正、│
│    │            │                      │        │        │        │        │背面      │
├──┼──────┼───────────┼────┼────┼────┼────┼─────┤
│ 13 │94年5月30日 │庚○○（泰聯企業）（見│矽利康建│25萬8456│柯淨棠  │柯清江  │在單據上偽│
│    │起          │偵卷二第58至68頁）    │築材料  │元      │        │        │造「顏啟順│
│    │            │                      │        │        │        │        │」署押一枚│
│    │            │                      │        │        │        │        │（見編號七│
│    │            │                      │        │        │        │        │偵卷第63頁│
│    │            │                      │        │        │        │        │）        │
├──┼──────┼───────────┼────┼────┼────┼────┼─────┤
│ 14 │94年6月8日起│申○○（新興怡昌塑膠）│塑膠袋  │38萬877 │柯淨棠  │無      │無        │
│    │            │（見偵卷二第90至99頁  │        │元      │        │        │          │
│    │            │）                    │        │        │        │        │          │
├──┼──────┼───────────┼────┼────┼────┼────┼─────┤
│ 15 │94年2月15日 │沈金玲（永鎮建設）（房│房屋租金│1萬6000 │自稱姚志│無      │無        │
│    │            │東）（見偵卷二第110 至│、水電費│元      │杰之男子│        │          │
│    │            │120頁）               │        │        │        │        │          │
├──┼──────┼───────────┼────┼────┼────┼────┼─────┤
│ 16 │94年8月中旬 │癸○○（濠聲專業音響）│冷氣1台 │7萬5000 │丙○○  │無      │無        │
│    │            │（見偵卷二第121至125  │、電視音│元      │        │        │          │
│    │            │頁）                  │響1組   │        │        │        │          │
├──┼──────┼───────────┼────┼────┼────┼────┼─────┤
│ 17 │94年5月31日 │乙○○（龍洋衛浴精品）│頂噴花灑│3150元  │        │無      │無        │
│    │            │（見偵卷二第126至132  │、古典浴│        │        │        │          │
│    │            │頁）                  │缸龍頭  │        │        │        │          │
├──┼──────┼───────────┼────┼────┼────┼────┼─────┤
│ 18 │94年8月28日 │己○○○（小王堆高機吊│堆高機租│1500元  │顏啟雲  │無      │無        │
│    │            │車工程行）（見偵卷二  │金      │        │        │        │          │
│    │            │第135至139頁）        │        │        │        │        │          │
├──┴──────┴───────────┴────┴────┴────┴────┴─────┤
│總計                                                  546萬4046元                             │
└───────────────────────────────────────────────┘
 附表二：以「勝玉發實業有限公司」名義詐欺之被害人一覽表
┌──┬──────┬───────────┬────┬────┬────┬────┬─────┐
│編號│犯罪時間    │被害人姓名（公司行號）│損失物品│損失金額│實際姓名│化    名│訂購單等單│
│    │            │                      │        │        │        │        │據上偽造之│
│    │            │                      │        │        │        │        │署押或印文│
├──┼──────┼───────────┼────┼────┼────┼────┼─────┤
│ 01 │94年12月6日 │黃○○（見偵卷一第12  │電視音響│9萬7000 │Ｅ○○  │無      │無        │
│    │            │5至130頁）            │1組     │元      │        │        │          │
├──┼──────┼───────────┼────┼────┼────┼────┼─────┤
│ 02 │94年11月上旬│玄○○（廣華文具行）（│日曆及工│20萬元  │會計張詩│無      │無        │
│    │            │見偵卷一第131至134頁  │曆手冊各│        │涵代訂  │        │          │
│    │            │）                    │1500本  │        │        │        │          │
├──┼──────┼───────────┼────┼────┼────┼────┼─────┤
│ 03 │94年11月18日│Ｆ○○（晉吉公司）（見│全面轉寫│19萬元  │未○○？│陳先生  │無        │
│    │            │偵卷一第135至142頁）  │膜20支  │        │（會計葉│        │          │
│    │            │                      │        │        │玉霞代訂│        │          │
│    │            │                      │        │        │）      │        │          │
├──┼──────┼───────────┼────┼────┼────┼────┼─────┤
│ 04 │94年11月22日│壬○（德日織造廠）（見│高速鬆緊│22萬5000│顏啟雲  │顏順發  │在訂貨單上│
│    │            │偵卷一第143至151頁）  │帶48件  │元      │        │        │偽造「顏順│
│    │            │                      │        │        │        │        │發」署押一│
│    │            │                      │        │        │        │        │枚（見編號│
│    │            │                      │        │        │        │        │六偵卷第15│
│    │            │                      │        │        │        │        │0頁）     │
├──┼──────┼───────────┼────┼────┼────┼────┼─────┤
│ 05 │94年11月25日│巳○○（豐揚壓克力）（│壓克力板│1萬5120 │顏啟雲  │顏順發  │在訂貨單上│
│    │            │見偵卷一第152至159頁  │18塊    │元      │        │        │偽造「顏順│
│    │            │）                    │        │        │        │        │發」署押一│
│    │            │                      │        │        │        │        │枚（見編號│
│    │            │                      │        │        │        │        │六偵卷第  │
│    │            │                      │        │        │        │        │156頁）   │
├──┼──────┼───────────┼────┼────┼────┼────┼─────┤
│ 06 │94年11月28日│寅○○（盟安企業）（  │打包鋼帶│5萬2553 │柯淨棠  │柯明仁  │在銷貨單上│
│    │            │偵卷一第160至169頁）  │90公斤等│元      │        │        │偽造「柯明│
│    │            │                      │        │        │        │        │仁」署押各│
│    │            │                      │        │        │        │        │一枚，合計│
│    │            │                      │        │        │        │        │二枚（見編│
│    │            │                      │        │        │        │        │號六偵卷第│
│    │            │                      │        │        │        │        │168頁）   │
├──┼──────┼───────────┼────┼────┼────┼────┼─────┤
│ 07 │94年11月25日│宇○○（異萊實業）（  │壓克力板│16萬4393│顏啟雲  │顏順發  │在銷貨單上│
│    │            │偵卷一第180至188頁）  │170片   │元      │        │        │偽造「顏順│
│    │            │                      │        │        │        │        │發」署押一│
│    │            │                      │        │        │        │        │枚（見編號│
│    │            │                      │        │        │        │        │六偵卷第  │
│    │            │                      │        │        │        │        │186頁）   │
├──┼──────┼───────────┼────┼────┼────┼────┼─────┤
│ 08 │94年12月2日 │辛○○（晉嘉鋁業）（  │鋁錠10  │52萬4697│顏啟雲  │顏順發  │無        │
│    │            │偵卷一第189至195頁）  │公噸    │元      │        │        │          │
├──┼──────┼───────────┼────┼────┼────┼────┼─────┤
│ 09 │94年11月29日│Ｂ○○（樣樣紅傢俱）（│傢俱    │4萬2900 │顏啟雲、│顏先生、│無        │
│    │            │見偵卷一第196至204頁  │        │元      │Ａ○○  │蔡先生  │          │
│    │            │）                    │        │        │        │        │          │
├──┼──────┼───────────┼────┼────┼────┼────┼─────┤
│ 10 │94年10月26日│甲○○（精達資訊）（見│筆記型電│7萬6900 │柯淨棠  │柯先生  │無        │
│    │            │偵卷二第69至80頁）    │腦2台等 │元      │        │        │          │
├──┼──────┼───────────┼────┼────┼────┼────┼─────┤
│ 11 │94年11月18日│宙○○（吉柲茶業副品行│豆類分裝│8萬2000 │顏啟雲  │顏順發  │無        │
│    │            │）（見偵卷二第81至89  │機1台等 │元      │        │        │          │
│    │            │頁）                  │        │        │        │        │          │
├──┼──────┼───────────┼────┼────┼────┼────┼─────┤
│ 12 │94年9月30日 │地○○（房東）（見偵卷│水電費、│4000元  │Ａ○○、│承租人：│在房屋租賃│
│    │            │二第100至108頁）      │瓦斯費  │        │丙○○（│翁正山；│契約書上偽│
│    │            │                      │        │        │其中一人│保證人：│造「翁正山│
│    │            │                      │        │        │自稱是翁│名眾有限│」署押、「│
│    │            │                      │        │        │正山之父│公司、李│李月明」印│
│    │            │                      │        │        │親）    │月明    │文各一枚（│
│    │            │                      │        │        │        │        │見編號七偵│
│    │            │                      │        │        │        │        │卷第105至 │
│    │            │                      │        │        │        │        │108 頁）  │
├──┴──────┴───────────┴────┴────┴────┴────┴─────┤
│總計                                                  167萬4563元                             │
└───────────────────────────────────────────────┘
附表三：應沒收物品一覽表
┌───────────────────────────────────┐
│台中縣大雅鄉○○○路151號「勝玉發公司」扣案物品                       │
├─┬─────┬──┬─────┬───────┬──────────┤
│編│品     名 │單位│數量      │用        途  │是否沒收            │
│號│          │    │          │              │                    │
├─┼─────┼──┼─────┼───────┼──────────┤
│1 │統一發票公│枚  │1         │Ａ○○所有，供│是（依刑法第38條第1 │
│  │司章      │    │          │犯罪所用之物  │項第2款）           │
├─┼─────┼──┼─────┼───────┼──────────┤
│2 │王秀玉私章│枚  │1         │Ａ○○所有，供│是（依刑法第38條第1 │
│  │          │    │          │犯罪所用之物  │項第2款）           │
├─┼─────┼──┼─────┼───────┼──────────┤
│3 │支票（第一│本  │1（空白支 │Ａ○○所有，預│是（依刑法第38條第1 │
│  │銀行大雅分│    │票23張）  │備供犯罪所用之│項第2款）           │
│  │行）      │    │          │物            │                    │
├─┼─────┼──┼─────┼───────┼──────────┤
│4 │名片      │盒  │11（王秀玉│Ａ○○所有，供│是（依刑法第38條第1 │
│  │          │    │、陳友義、│犯罪所用之物  │項第2款）           │
│  │          │    │柯明仁、黃│              │                    │
│  │          │    │文吉、顏順│              │                    │
│  │          │    │發）      │              │                    │
├─┼─────┼──┼─────┼───────┼──────────┤
│5 │支票打字機│台  │1         │Ａ○○所有，供│是（依刑法第38條第1 │
│  │          │    │          │犯罪所用之物  │項第2款）           │
├─┼─────┼──┼─────┼───────┼──────────┤
│6 │計算機    │台  │2         │Ａ○○所有，供│是（依刑法第38條第1 │
│  │          │    │          │犯罪所用之物  │項第2款）           │
├─┼─────┼──┼─────┼───────┼──────────┤
│7 │銷貨單（含│張  │25        │Ａ○○所有，供│是（依刑法第38條第1 │
│  │發票、出貨│    │          │犯罪所用之物  │項第2款）           │
│  │單）      │    │          │              │                    │
├─┼─────┼──┼─────┼───────┼──────────┤
│8 │豆類包裝機│台  │1         │詐騙所得財物  │不沒收（已發還被害人│
│  │          │    │          │              │，見偵卷二第86頁）  │
├─┼─────┼──┼─────┼───────┼──────────┤
│9 │拉伸膜    │捲  │6         │詐騙所得財物  │不沒收（已發還被害人│
│  │          │    │          │              │，見偵卷二第86頁）  │
├─┼─────┼──┼─────┼───────┼──────────┤
│10│綠豆      │包  │2（每包30 │詐騙所得財物  │不沒收              │
│  │          │    │公斤）    │              │                    │
├─┼─────┼──┼─────┼───────┼──────────┤
│11│日曆      │箱  │68        │詐騙所得財物  │不沒收（已發還被害人│
│  │          │    │          │              │，見偵卷一第132頁） │
├─┼─────┼──┼─────┼───────┼──────────┤
│12│工商日誌  │箱  │3         │詐騙所得財物  │不沒收（已發還被害人│
│  │          │    │          │              │，見偵卷一第132頁） │
├─┼─────┼──┼─────┼───────┼──────────┤
│13│電腦主機  │台  │4         │未發還之2台係 │其中2台不沒收（已發 │
│  │          │    │          │Ａ○○所有，供│還被害人，見偵卷二第│
│  │          │    │          │犯罪所用之物  │76頁），2台沒收（依 │
│  │          │    │          │              │刑法第38條第1項第2款│
│  │          │    │          │              │）                  │
├─┼─────┼──┼─────┼───────┼──────────┤
│14│螢幕      │台  │3（液晶螢 │未發還之1台， │其中2台不沒收（已發 │
│  │          │    │幕2台）   │係Ａ○○所有，│還被害人，見偵卷二第│
│  │          │    │          │供犯罪所用之物│76頁），1台沒收（依 │
│  │          │    │          │              │刑法第38條第1項第2款│
│  │          │    │          │              │）                  │
├─┼─────┼──┼─────┼───────┼──────────┤
│15│IBM筆記型 │台  │1         │Ａ○○所有，供│是（依刑法第38條第1 │
│  │電腦      │    │          │犯罪所用之物  │項第2款）           │
├─┼─────┼──┼─────┼───────┼──────────┤
│16│列表機    │台  │1         │Ａ○○所有，供│是（依刑法第38條第1 │
│  │          │    │          │犯罪所用之物  │項第2款）           │
├─┼─────┼──┼─────┼───────┼──────────┤
│17│傳真機    │台  │1         │Ａ○○所有，供│是（依刑法第38條第1 │
│  │          │    │          │犯罪所用之物  │項第2款）           │
├─┼─────┼──┼─────┼───────┼──────────┤
│18│免鐵扣打包│支  │3（附小型 │詐騙所得財物  │不沒收（已發還被害人│
│  │機        │    │鋼剪3支） │              │，見偵卷一第166頁） │
├─┼─────┼──┼─────┼───────┼──────────┤
│19│盤車      │台  │1         │詐騙所得財物  │不沒收（已發還被害人│
│  │          │    │          │              │，見偵卷一第166頁） │
├─┼─────┼──┼─────┼───────┼──────────┤
│20│果汁      │箱  │40（每箱12│詐騙所得財物  │不沒收              │
│  │          │    │瓶）      │              │                    │
├─┼─────┼──┼─────┼───────┼──────────┤
│21│即時麵    │箱  │4（每箱12 │詐騙所得財物  │不沒收              │
│  │          │    │包）      │              │                    │
├─┼─────┼──┼─────┼───────┼──────────┤
│22│手機      │支  │9         │除案外人陳極所│其中1支為案外人陳極 │
│  │          │    │          │有1支手機外， │所有，不沒收。其餘8 │
│  │          │    │          │其餘分別為蔡承│支沒收（依刑法第38條│
│  │          │    │          │盾所有（2支） │第1項第2款）        │
│  │          │    │          │，未○○所有（│                    │
│  │          │    │          │1支），丙○○ │                    │
│  │          │    │          │所有（1支）， │                    │
│  │          │    │          │Ｅ○○所有（2 │                    │
│  │          │    │          │支），戌○○所│                    │
│  │          │    │          │有（2支），且 │                    │
│  │          │    │          │均上開8支手機 │                    │
│  │          │    │          │均係供犯罪所用│                    │
│  │          │    │          │之物          │                    │
├─┴─────┴──┴─────┴───────┴──────────┤
│臺中縣清水鎮○○里○○○路8-1號「勝玉發公司」倉庫扣案物品             │
├─┬─────┬──┬─────┬───────┬──────────┤
│23│鬆緊帶    │捆  │56        │詐騙所得財物  │不沒收（已發還被害人│
│  │          │    │          │              │，見偵卷一第149頁） │
├─┼─────┼──┼─────┼───────┼──────────┤
│24│壓克力板  │片  │170       │詐騙所得財物  │不沒收（已發還被害人│
│  │          │    │          │              │，見偵卷一第185頁） │
├─┼─────┼──┼─────┼───────┼──────────┤
│25│餐桌      │張  │1         │詐騙所得財物  │不沒收（已發還被害人│
│  │          │    │          │              │，見偵卷一第201頁） │
├─┼─────┼──┼─────┼───────┼──────────┤
│26│餐桌椅    │張  │6         │詐騙所得財物  │不沒收（已發還被害人│
│  │          │    │          │              │，見偵卷一第201頁） │
├─┼─────┼──┼─────┼───────┼──────────┤
│27│辦公桌    │張  │1         │詐騙所得財物  │不沒收（已發還被害人│
│  │          │    │          │              │，見偵卷一第201頁） │
├─┼─────┼──┼─────┼───────┼──────────┤
│28│辦公椅    │張  │1         │詐騙所得財物  │不沒收（已發還被害人│
│  │          │    │          │              │，見偵卷一第201頁） │
├─┼─────┼──┼─────┼───────┼──────────┤
│29│衣架組    │組  │1         │詐騙所得財物  │不沒收（已發還被害人│
│  │          │    │          │              │，見偵卷一第201頁） │
├─┼─────┼──┼─────┼───────┼──────────┤
│30│傳真機    │台  │1         │顏啟雲所有，供│是（依刑法第38條第1 │
│  │          │    │          │犯罪所用之物  │項第2款）           │
├─┼─────┼──┼─────┼───────┼──────────┤
│31│電話      │支  │1         │顏啟雲所有，供│是（依刑法第38條第1 │
│  │          │    │          │犯罪所用之物  │項第2款）           │
├─┼─────┼──┼─────┼───────┼──────────┤
│32│公司收發章│個  │1         │顏啟雲所有，供│是（依刑法第38條第1 │
│  │          │    │          │犯罪所用之物  │項第2款）           │
├─┼─────┼──┼─────┼───────┼──────────┤
│33│訂貨及報價│張  │19        │顏啟雲所有，供│是（依刑法第38條第1 │
│  │單        │    │          │犯罪所用之物  │項第2款）           │
├─┼─────┼──┼─────┼───────┼──────────┤
│34│空白訂貨單│張  │12        │顏啟雲所有，預│是（依刑法第38條第1 │
│  │          │    │          │備供犯罪所用之│項第2款）           │
│  │          │    │          │物            │                    │
├─┼─────┼──┼─────┼───────┼──────────┤
│35│行動電話  │支  │1（含sim卡│顏啟雲所有，供│是（依刑法第38條第1 │
│  │          │    │）        │犯罪所用之物  │項第2款）           │
└─┴─────┴──┴─────┴───────┴──────────┘


司法院資訊處製作；財團法人民間司法改革基金會備份。
